臺灣高等法院刑事判決　　　　　　　　　　　　　九十一年度上易字第一三七五號
　　上　訴　人　臺灣臺北地方法院檢察署檢察官
　　被　　　告　丙○○
　　　　　　　　甲○○
右上訴人因被告傷害案件，不服臺灣臺北地方法院九十一年度易字第四八三號，中華
民國九十一年四月十二日第一審判決（起訴案號：臺灣臺北地方法院檢察署九十一年
度偵字第一一五三號、第二九○二號），提起上訴，本院判決如左：
    主  文
原判決撤銷。
本件免訴。
    理  由
一、本件檢察官聲請簡易判決處刑意旨略以：丙○○係甲○○之兄嫂，二人間具有家
    庭暴力防治法第三條第四款所定之家庭成員關係，於民國九十年十一月二十三日
    上午八時許，在臺北市松山區○○○路○段一二三巷八弄七之三號住處，兩人因
    細故而起齟齬，進而互毆，致甲○○受有左小指伸指肌腱斷裂、左側無名指骨折
    及臉部擦傷等傷害，而丙○○受有臉部左側、頸部及雙手多處擦傷及裂傷等傷害
    ，因認被告二人涉犯刑法第二百七十七條第一項之普通傷害罪嫌。
二、按刑事訴訟法第三百零三條第二款規定，已經提起公訴或自訴之案件，在同一法
    院重行起訴者，應諭知不受理之判決，係以已經提起公訴或自訴之同一案件，尚
    未經實體判決確定者為限，如果已經實體上判決確定，即應依同法第三百零二條
    第一款以案件曾經判決確定者諭知免訴之判決，而無諭知不受理之可言，最高法
    院著有六十年台非字第一七三號判例足資參照。
三、經查，本件被告丙○○、甲○○被訴傷害犯行，業經臺灣臺北地方法院檢察署檢
    察官於九十一年三月十四日，分別以乙○茂黃九十一偵一一五三字第○一九六一
    號函、乙○茂黃九十一偵二九○二字第○一九六四號函，向原法院聲請簡易判決
    處刑，嗣原法院於同年三月二十五日以九十一年度簡字第八九○號刑事簡易判決
    ，分別對被告丙○○、甲○○各處拘役二十日，並諭知易科罰金之折算標準，有
    前揭臺灣臺北地方法院檢察署函、原法院九十一年度簡字第八九○號刑事案卷影
    本及判決書影本附卷可稽。其中被告丙○○於同年五月二十四日，已易科罰金執
    行結案，被告甲○○則不服提起上訴，嗣於同年六月十三日撤回上訴，並於同年
    月二十七日檢卷送執行，均已確定在案，有本院被告全國前案紀錄表及本院公務
    電話記錄等在卷可憑。
四、檢察官上訴意旨略以：被告丙○○涉嫌傷害部分，分案為九十一年度偵字第一一
    五三號，被告甲○○涉嫌傷害部分，另分案為九十一年度偵字第二九○二號，因
    合併偵查，一併於九十一年二月十九日偵查終結後，僅製作一份聲請簡易判決處
    刑書，並無重複起訴情形。嗣同年三月十四日，乃分別以乙○茂黃九十一偵一一
    五三字第○一九六一號函就被告丙○○部分、乙○茂黃九十一偵二九○二字第○
    一九六四號函就被告甲○○部分，向法院聲請簡易判決處刑，並未有重複送審情
    形，但原法院卻將依前二函所分九十一年度簡字第八九○號、第八九二號案件均
    列二名被告，則九十一年度簡字第八九○號判決就被告甲○○部分所為裁判，顯
    有訴外裁判之嫌，而原審九十一年易字第四八三號判決就被告丙○○部分所為裁
    判，亦有未受請求之事項予以判決之違誤。至於檢察官於起訴案件送審之移送函
    與所附起訴書或卷宗不一時，法院審判範圍得否逕以起訴書作為認定標準，不無
    商榷餘地。從而，本件既有法院分案疏失而誤列被告在先，原判決復未察，遽認
    檢察官重行起訴送審，而判決不受理，認事用法尚嫌未洽，為此請求撤銷原判決
    ，更為適法裁判云云。
五、經查，起訴範圍以起訴書所記載之犯罪事實為準，本件檢察官僅製作一份聲請簡
    易判決處刑書，卻故意分二函向法院聲請簡易判決處刑，致法院誤分二案審理，
    然核之該聲請簡易判決處刑書所記載之被告為二人，就犯罪事實所載涉嫌犯罪之
    行為人亦為被告二人，足見檢察官起訴之事實應為被告二人傷害之犯行，則法院
    審判之範圍，當以聲請簡易判決處刑書所載事實為據，尚不受檢察署聲請函拘束
    。
六、綜合以上，同一案件業已實體判決確定在先，本件自應諭知免訴之判決。原審為
    諭知不受理之判決，尚有欠當，檢察官上訴意旨執詞指摘原判決不當，雖無理由
    ，惟原判決既有可議，仍屬無可維持，自應由本院將原判決撤銷，改諭知免訴之
    判決。並不經言詞辯論為之。
據上論斷，應依刑事訴訟法第三百六十九條第一項、第三百六十四條、第三百零二條
第一款、第三百零七條，判決如主文。
中      華      民      國    九十一    年      九      月     十八     日
                              臺灣高等法院刑事第五庭
                                  審判長法  官  曾  德  水
                                        法  官  蘇  素  娥
                                        法  官  楊  貴  雄
右正本證明與原本無異。
不得上訴。
                                        書記官  初  玲  玲
中      華      民      國    九十一    年      九      月     十九     日
